臺灣臺中地方法院刑事判決
111年度侵訴字第5號
公  訴  人  臺灣臺中地方檢察署檢察官
被      告  李嘉寶




上列被告因妨害性自主案件，經檢察官提起公訴（110年度偵字
第28803號），被告於本院行準備程序時，對於犯罪事實為有罪
之陳述，經本院合議庭裁定由受命法官獨任適用簡式審判程序，
本院判決如下：
    主  文
乙○○對於十四歲以上未滿十六歲之女子為性交，處有期徒刑肆
月。
    犯罪事實
一、乙○○前於民國109年10月間某日，透過FACEBOOK(下稱臉書)
    社群網站與代號AB000-A110154號之女子(94年8月生，真實
    姓名年籍詳卷，下稱A女)結識，進而交往，前經A女告知其
    年齡係未滿16歲之女子，性自主能力及判斷能力均尚未成熟
    ，竟基於對於14歲以上未滿16歲之女子為性交之犯意，於10
    9年10月中旬起至同年11月中旬間某日，在臺中市○○區○○路0
    00000號○○汽車旅館，未違反A女意願，以其陰莖插入A女陰
    道之方式，對A女為性交行為1次得逞。嗣因代號AB000-A110
    154A號之女子(即A女母親，真實姓名年籍詳卷，下稱B女)察
    覺有異並報警處理，始悉上情。
二、案經B女訴由臺中市政府警察局霧峰分局報告臺灣臺中地方
    檢察署檢察官偵查起訴。
    理    由
壹、程序與證據能力方面：
一、依性侵害犯罪防治法第12條第2項之規定，司法機關所製作
    必須公示之文書，不得揭露被害人之姓名、出生年月日、住
    居所及其他足資識別被害人身分之資訊。是本件判決書犯罪
    事實欄及理由欄內，關於被害人A女、告訴人B女均僅記載代
    號以隱匿其等身分資訊，不予揭露【渠等真實姓名年籍資料
    分別詳參性侵害事件代號與真實姓名對照表2紙，見臺灣臺
    中地方檢察署110年度偵字第28803號不公開資料卷(下稱不
    公開偵卷)第17-19頁】。
二、按本案被告乙○○所犯為死刑、無期徒刑、最輕本刑為3年以
    上有期徒刑之罪或高等法院管轄第一審案件以外之罪，其於
    準備程序就前揭被訴事實為有罪之陳述，經本院告知簡式審
    判程序之旨，並聽取被告與公訴人之意見後，認無不得或不
    宜改依簡式審判程序進行之情形，爰依刑事訴訟法第273條
    之1第1項規定，裁定本件進行簡式審判程序；且據同法第27
    3條之2之規定，簡式審判之證據調查亦無同法第159條第1項
    規定之適用。
貳、實體部分：
一、認定犯罪事實根據之證據及理由：  　　
    上揭犯罪事實，業據被告於偵訊、本院準備程序及審理時均
    坦承不諱【見臺灣臺中地方檢察署110年度偵字第28803號偵
    查卷宗(下稱偵卷)第79-81頁、本院卷第73、82頁】，核與
    證人A女、B女分別於警詢及偵訊時、證人即本案社工丁○○於
    偵訊時證述情節均相符合【A女部分：見臺灣臺中地方檢察
    署110年度他字第2750號偵查卷宗(下稱他卷)第11-15、31-3
    4頁；B女部分：見他卷第23-25、34-35頁；丁○○部分：見他
    卷第33頁】，且有性侵害案件減述作業或一站式服務報告表
    2紙、臺中市政府警察局霧峰分局大里分駐所受(處)理案件
    證明單1紙、指認犯罪嫌疑人紀錄表暨真實姓名對照表2紙、
    手繪現場圖1紙、臺中市性侵害案件減少被害人重複陳述作
    業訊前訪視紀錄表2紙、中國醫藥大學附設醫院受理疑似性
    侵害事件驗傷診斷書3紙、Facebook-Messenger(下稱臉書即
    時通)對話紀錄翻拍照片29張、內政部警政署刑事警察局110
    年5月4日刑生字第1100039234號鑑定書2紙在卷可稽(見他卷
    第3-5、9、17-19、21頁、不公開偵卷第11-14、25-25之2、
    31-59、61-63頁)，足認被告之自白與事實相符，本案事證
    明確，被告前揭犯行洵堪認定，應予依法論科。
二、論罪科刑：
  ㈠按稱性交者，謂非基於正當目的所為之下列性侵入行為：一
    、以性器進入他人之性器、肛門或口腔，或使之接合之行為
    。二、以性器以外之其他身體部位或器物進入他人之性器、
    肛門，或使之接合之行為，刑法第10條第5項定有明文。本
    案被告以其陰莖插入A女陰道內之行為，係以性器進入他人
    之性器，自屬性交行為無訛。
  ㈡核被告乙○○所為，係犯刑法第227條第3項之對於14歲以上未
    滿16歲之女子為性交罪。
  ㈢另按兒童及少年福利與權益保障法第112條第1項前段固規定
    ：「成年人教唆、幫助或利用兒童及少年犯罪或與之共同實
    施犯罪或故意對其犯罪者，加重其刑至二分之一。但各該罪
    就被害人係兒童及少年已定有特別處罰規定者，不在此限。
    」等語，然本件被告所犯之刑法第227條第3項對於14歲以上
    未滿16歲之女子為性交罪，係以被害人之年齡14歲以上未滿
    16歲為處罰條件，應認係就被害人為兒童及少年所定之特別
    處罰規定，自無再適用兒童及少年福利與權益保障法規定之
    情形，併此敘明。
  ㈣爰以行為人之責任為基礎，審酌被告雖知悉A女係未滿16歲之
    女子，處於身心與人格發展中之重要階段，對於男女兩性關
    係，猶處於懵懂之狀態，竟未能克制自身情慾，與性自主能
    力及判斷能力均尚未臻成熟之A女為性交，對於A女之身體及
    心理均造成負面影響，行為實屬可議，考量被告犯後終能坦
    認犯行，已見悔意，並與A女及告訴人達成和解，同意以分
    期付款方式賠償新臺幣(下同)30萬元，犯後態度尚佳，兼衡
    被告於案發當時，並無因案經法院科刑之前案紀錄，有臺灣
    高等法院被告前案紀錄表1份在卷可稽(見本院卷第15頁)，
    素行普通，暨其高職肄業之智識程度，目前從事板模工及家
    境勉持之生活狀況，業據被告陳明在卷【詳個人戶籍資料(
    完整姓名)查詢結果內教育程度註記欄之記載，見本院卷第1
    3、84頁】，參酌被告犯罪動機、目的、手段等一切情狀，
    量處如主文所示之刑，以資懲儆。
據上論斷，應依刑事訴訟法第273條之1第1項、第299條第1項前
段，刑法第227條第3項，判決如主文。
本案經檢察官丙○○提起公訴，檢察官甲○○到庭執行職務。
中　　華　　民　　國　 111　　年　　2 　　月　　23　　日
　　　　　　　　　刑事第十五庭  法  官  湯有朋
以上正本證明與原本無異。
如不服本判決應於收受送達後20日內向本院提出上訴書狀，並應
敘述具體理由；其未敘述上訴之理由者，應於上訴期間屆滿後20
日內向本院補提理由書（均須按他造當事人之人數附繕本）「切
勿逕送上級法院」。
告訴人或被害人如不服判決，應備理由具狀向檢察官請求上訴，
上訴期間之計算，以檢察官收受判決正本之日起算。
　　　                        　書記官   黃美雲
中　　華　　民　　國　　111 　年　　2 　　月　　23　　日
附錄本案論罪科刑法條：
刑法第227條第3項
對於十四歲以上未滿十六歲之男女為性交者，處7年以下有期徒
刑。